【裁判字號】    97,抗,1015
【裁判日期】    970829
【裁判案由】    聲請定應執行之刑
【裁判全文】
臺灣高等法院臺中分院刑事裁定          97年度抗字第1015號
抗  告  人
即受刑人    甲○○
                    （現於臺灣臺中監獄臺中分監執行中）
上列抗告人因聲請定應執行之刑案件，不服臺灣臺中地方法院中
華民國97年7月31日裁定（97年度聲字第2820號）提起抗告，本
院裁定如下：
    主  文
原裁定撤銷，發回臺灣臺中地方法院。
    理  由
一、抗告意旨略以：受刑人於96年6月及7月，先後因犯毒品危害
    防制條例罪（即如附表編號1、2所示之罪），經分別判處有
    期徒刑9月及10月確定，嗣經原審法院以97年度聲字第1751
    號裁定，定應執行刑為有期徒刑1年3月確定；雖受刑人於96
    年12月間尚因再犯毒品危害防制條例罪，經原審法院以97年
    訴字第1600號判處有期徒刑10月確定；如欲重新定其應執行
    刑，應選擇最有利行為人之法律，而原審裁定為數罪併罰後
    之刑期較單獨合併後之刑期為重，顯不利於受刑人，本件應
    重新定其應執行刑，為有利於受刑人之裁定云云。
二、本院按法律上屬於自由裁量之事項，有其外部性界限及內部
    性界限，並非概無拘束。依據法律之具體規定，法院應在其
    範圍選擇為適當之裁判者，為外部性界限；而法院為裁判時
    ，應考量法律之目的及法律秩序之理念所在者，為內部性界
    限。法院為裁判時，二者均不得有所踰越。在數罪併罰，有
    二裁判以上，定其應執行刑之案件，法院所為刑之酌定，固
    屬自由裁量之事項，然仍應受前揭外部性界限及內部性界限
    之拘束（最高法院80年台非字第473號判例要旨參照）。本
    件被告先後犯如附表所示毒品危害防制條例等3罪，其中如
    附表編號1、2所示之毒品危害防制條例2罪，分別判處有期
    徒刑9月、10月，前經原審法院於97年4月30日以97年度聲字
    第1751號裁定，定其應執行有期徒刑1年3月在案；受刑人復
    於96年12月間犯如附表編號3所示之毒品危害防制條例罪，
    經原審法院於97年5月20日以97年度訴字第1600號案件判處
    有期徒刑10月確定等情，有台灣高等法院被告前案紀錄表在
    卷可稽，上述3罪符合刑法第50條數罪併罰之規定，應依刑
    法第51條定其應執行之刑，而經檢察官聲請原審法院裁定定
    其應執行刑，原審法院竟定其應執行刑為有期徒刑2年2月，
    較上開如附表編號1、2所示之毒品危害防制條例2罪已諭知
    定應執行有期徒刑1年3月與另犯如附表編號3所示之毒品危
    害防制條例罪所處有期徒刑10月之加計總刑期2年1月為重，
    難謂與法律秩序之理念及法律目的之內部性界限無違。
三、從而，原審法院以受刑人所犯如附表所示毒品危害防制條例
    等3罪，定其應執行刑為有期徒刑2年2月，適用法律，顯有
    違誤。抗告人抗告指摘原審裁定不當，為有理由，爰將原裁
    定撤銷發回原審更為適法之裁定。
據上論斷，依刑事訴訟法第413條，裁定如主文。
中    華    民    國    97    年    8     月    29    日
            刑事第十一庭  審判長法  官  陳  朱  貴
                                法  官  胡  文  傑
                                法  官  何  志  通
上列正本證明與原本無異。
不得抗告。
                                書記官  高  麗  淇
中    華    民    國    97    年    8     月    29    日


司法院資訊處製作；財團法人民間司法改革基金會備份。
